【裁判字號】    97,台上,2315
【裁判日期】    970529
【裁判案由】    妨害自由等罪
【裁判全文】
最高法院刑事判決            九十七年度台上字第二三一五號
上  訴  人  甲○○
選任辯護人  黃振銘律師
上列上訴人因妨害自由等罪案件，不服台灣高等法院高雄分院中
華民國九十七年二月二十九日第二審判決（九十六年度上訴字第
一九八四號，起訴案號：台灣高雄地方法院檢察署九十五年度偵
字第一三五九一號），提起上訴，本院判決如下：
    主  文
上訴駁回。
    理  由
一妨害自由部分：
按刑事訴訟法第三百七十七條規定，上訴於第三審法院，非以判
決違背法令為理由，不得為之。是提起第三審上訴，應以原判決
違背法令為理由，係屬法定要件。如果上訴理由書狀並未依據卷
內訴訟資料，具體指摘原判決不適用何種法則或如何適用不當，
或所指摘原判決違法情事，顯與法律規定得為第三審上訴理由之
違法情形，不相適合時，均應認其上訴為違背法律上之程式，予
以駁回。本件原判決撤銷第一審不當之判決，改判仍論處上訴人
甲○○共同以非法方法剝奪人之行動自由罪刑，已詳敘所憑之證
據及認定之理由，並對上訴人否認犯罪之辯詞，如何不足採信，
均已依據卷內資料，詳予指駁及說明，從形式上觀察，並無任何
違背法令之處。而證據之取捨及事實之認定，為事實審法院之職
權，茍其判斷無違經驗法則或論理法則，即不能任意指為違法。
查證人即被害人乙○○之車輛尋獲後，經警採集指紋送內政部警
政署刑事警察局鑑驗結果，認右後車門內手把及方向拉桿之指紋
，分別與共犯陳文榮（業據第一審判處罪刑確定）之右中指指紋
及上訴人之左拇指指紋相同，有刑事案件證物採驗紀錄表、內政
部警政署刑事警察局鑑驗書、指紋卡在卷可稽，原判決依憑上情
，參酌證人即被害人乙○○之證言、上訴人及共犯陳文榮之部分
供述以及卷內其他證據調查之結果，綜合判斷，認上訴人確有如
原判決事實欄所載之妨害自由犯行，已詳敘其取捨證據及認定事
實之心證理由，所為論斷無違經驗法則及論理法則，亦無所指理
由不備及理由矛盾之違法情形存在。上訴意旨，對於原判決究竟
如何違背法令，並未依據卷內資料為具體之指摘，徒執陳詞，而
為事實之爭辯，並對原審採證認事之職權行使，任意指摘，難謂
已符合首揭法定上訴要件，其上訴違背法律上之程式，應予駁回
。
二竊盜部分：
按刑事訴訟法第三百七十六條所列各罪之案件，經第二審判決者
，不得上訴於第三審法院，法有明文。本件上訴人另因竊盜案件
，經原審依刑法第三百二十條第一項論處罪刑，核屬刑事訴訟法
第三百七十六條第二款之案件。依首開說明，既經第二審判決，
自不得上訴於第三審法院，上訴人猶復提起上訴，顯為法所不許
，應併予駁回。
據上論結，應依刑事訴訟法第三百九十五條前段，判決如主文。
中    華    民    國  九十七  年    五    月  二十九  日
                      最高法院刑事第十二庭
                          審判長法官  石  木  欽
                                法官  陳  世  淙
                                法官  洪  佳  濱
                                法官  林  俊  益
                                法官  林  茂  雄
      本件正本證明與原本無異
                                      書  記  官
中    華    民    國  九十七  年    六    月    九    日
                                                      v


司法院資訊處製作；財團法人民間司法改革基金會備份。
